【裁判字號】    97,易,795
【裁判日期】    971121
【裁判案由】    竊盜等
【裁判全文】
臺灣新竹地方法院刑事判決               97年度易字第795號
公  訴  人  臺灣新竹地方法院檢察署檢察官
被      告  乙○○
                      弄3號
                      號3樓
            丙  ○
                      號
                    現於臺灣新竹看守所附設勒戒所觀察勒戒
上列被告等因竊盜等案件，經檢察官提起公訴（97年度偵字第25
74、5854號），本院依簡式審判程序判決如下：
    主  文
丙○未指定犯人，而向該管公務員誣告犯罪，累犯，處拘役伍拾
伍日，如易科罰金，以新臺幣壹仟元折算壹日。
乙○○竊盜，累犯，處有期徒刑伍月，如易科罰金，以新臺幣壹
仟元折算壹日，扣案鑰匙壹支沒收。
    事  實
一、
（一）丙○曾於民國89、90年間各因竊盜案件，分別經本院以89
      年度易字第887 號、90年度易字第844 號判決各判處有期
      徒刑1 年10月、8 月，嗣並定應執行刑為有期徒刑2 年2
      月，於95年3 月20日執行完畢。緣丙○於97年4 月初某日
      ，將其所有4017-RV 車牌2 面借給友人乙○○使用，惟事
      後向乙○○追討該2 面車牌未果。丙○明知該2 面車牌並
      未遺失，竟於97年4 月6 日上午9 時30分許，至新竹市警
      察局第二分局東門派出所謊報上開2 面車牌於97年4 月6
      日上午6 時20分許在新竹市○○路36號前遭不明人士竊取
      ，而未指定犯人誣告涉犯竊盜罪嫌。嗣因乙○○駕駛懸掛
      上開2 面車牌之自小客車（該自小客車原車牌號碼為H6-4
      022 號，係乙○○所竊，詳後述）於97年4 月9 日下午2
      時許在新竹縣竹東鎮○○路121 巷7 號地下室停車場為警
      查獲，始循線查悉上情，丙○於偵查中自白謊報車牌遺失
      。
（二）乙○○曾於95、96年間各因違反毒品危害防制條例之施用
      第一級毒品、妨害自由、恐嚇案件，分別經本院以95年度
      訴字第582 號、95年度訴字第63號、96年度竹簡字第214
      號判決判處有期徒刑11月、3 月、3 月，嗣各經減刑為有
      期徒刑5 月又15日、1 月又15日、1 月又15日，並定應執
      行刑為有期徒刑8 月，於96年7 月16日執行完畢。仍不知
      悔悟，於97年4 月9 日上午某時許，在新竹市○○路109
      巷附近，見甲○○所有車牌號碼H6-4022 號自小客車停在
      路旁且車門未鎖，乃意圖為自己不法之所有，以自備鑰匙
      啟動電門而竊取該自小客車以供己代步之用。得手後，將
      上開自小客車原來之H6-4022 號車牌2 面棄置於竹東山上
      ，並於同日上午10時許，在新竹縣竹東鎮○○路121 巷7
      號3 樓住處之地下室，將丙○於97年4 月初所交付之4017
      -R V車牌2 面改懸掛在上開所竊得之自小客車上。嗣於97
      年4 月9 日下午2 時許，在新竹縣竹東鎮○○路121 巷7
      號地下室停車場為警查獲，並扣得其所有供竊取上開自小
      客車所用之鑰匙1 支。
二、案經甲○○訴由新竹市警察局第二分局報告台灣新竹地方法
    院檢察署檢察官偵查暨檢察官自動檢舉偵查起訴。
    理  由
一、本件被告等所犯竊盜、未指定犯人誣告罪，均非死刑、無期
    徒刑、最輕本刑為3 年以上有期徒刑之罪，被告等於本院準
    備程序進行中，就被訴事實均為有罪之陳述，經本院認合於
    刑事訴訟法第273 條之1 之規定，裁定進行簡式審判程序，
    合先敘明。
二、上開事實（一）部分業據被告丙○於偵查中暨本院行準備程
    序、簡式審判程序時自白不諱，復經同案被告乙○○於偵查
    中證述甚詳（參97偵2574卷第104 頁），並有東門派出所員
    警李明勳於97年4 月6 日上午10時許在東門派出所對被告丙
    ○所製作之調查筆錄1 份、東門派出所發生竊盜案件紀錄表
    與受理各類案件紀錄表、新竹市警察局車輛協尋電腦輸入單
    、車籍查詢─基本資料附卷可稽（參同前偵卷第53-56 頁、
    第58頁、第25頁），是被告丙○自白與事實相符，被告丙○
    未指定犯人誣告之犯行明確，自應依法論科。
三、上開事實（二）部分業據被告乙○○於警詢、偵查中暨本院
    行準備程序、簡式審判程序時自白不諱，復經被害人甲○○
    於警詢中陳述甚詳（參97偵2574卷第12-14 頁），並有鑰匙
    1 支扣案暨贓物認領保管單、失車紀錄、新竹市警察局車輛
    尋獲電腦輸入單各1 紙與相片10張附卷可稽（參同前偵卷第
    24頁、第26-27 頁、第30-35 頁），是被告乙○○自白與事
    實相符，被告乙○○竊盜犯行明確，自應依法論科。
四、核被告乙○○所為，係犯刑法第320 條第1 項之竊盜罪；被
    告丙○所為，係犯同法第171 條第1 項之未指定犯人誣告罪
    ，被告丙○於偵查中及本院行準備程序、簡式審判程序時均
    自白犯罪不諱，應依同法第172 條之規定減輕其刑。被告丙
    ○曾於89、90年間各因竊盜案件，分別經本院以89年度易字
    第887 號、90年度易字第844 號判決各判處有期徒刑1 年10
    月、8 月，嗣並定應執行刑為有期徒刑2 年2 月，於95年3
    月20日執行完畢；被告乙○○曾於95、96年間各因違反毒品
    危害防制條例之施用第一級毒品、妨害自由、恐嚇案件，分
    別經本院以95年度訴字第582 號、95年度訴字第63號、96年
    度竹簡字第214 號判決判處有期徒刑11月、3 月、3 月，嗣
    各經減刑為有期徒刑5 月又15日、1 月又15日、1 月又15日
    ，並定應執行刑為有期徒刑8 月，於96年7 月16日執行完畢
    ，均有台灣高等法院被告前案紀錄表附卷可參，其等於前案
    執行完畢後5 年內故意再犯本件有期徒刑以上之罪，均為累
    犯，均應依刑法第47條第1 項之規定加重其刑。又被告丙○
    有上開刑之加重及減輕情形，依法應先加後減之。爰審酌被
    告丙○有上開前科，素行非佳，所為誣告行為，手段雖和平
    ，但徒浪費國家司法資源，實屬不該，惟姑念被告犯罪後態
    度良好，已具悔意，及其犯罪之動機、目的等一切情狀，量
    處如主文第1 項所示之刑，並諭知易科罰金之折算標準。又
    審酌被告乙○○亦有上開前科，素行不良，年輕力壯，本當
    力圖向上，竟思不勞而獲，僅因缺乏代步工具，即趁機竊取
    他人自小客車，毫不尊重他人財產權，使被害人遭受財產上
    損害，併審酌其行竊手段、方式，所生危害程度，暨其犯後
    態度等一切情狀，量處如主文第2 項所示之刑，並諭知易科
    罰金之折算標準，以示懲儆。
五、扣案之鑰匙1 支係被告乙○○所有供犯竊盜罪所使用之物，
    業據被告乙○○供承在卷，應依刑法第38條第1 項第2 款之
    規定宣告沒收。
據上論斷，應依刑事訴訟法第273 條之1 第1 項、第299 條第1
項前段，刑法第171 條第1 項、第172 條、第320 條第1 項、第
47條第1 項、第41條第1 項前段、第38條第1 項第2 款，刑法施
行法第1 條之1 ，判決如主文。
本案經檢察官黃秋婷到庭執行職務。
中    華    民    國    97    年    11    月    21    日
                  刑事第三庭法  官  賴淑敏
以上正本證明與原本無異〉
如不服本判決應於收受判決後10日內向本院提出上訴書狀，並應
敘述具體理由。其未敘述上訴理由者，應於上訴期間屆滿後20日
內向本院補提理由書(均須按他造當事人之人數附繕本)「切勿逕
送上級法院」。
中    華    民    國    97    年    11    月    24    日
                            書記官  劉亭筠
附錄法條：
中華民國刑法第171 條（未指定犯人誣告罪）
未指定犯人，而向該管公務員誣告犯罪者，處1 年以下有期徒刑
、拘役或3 百元以下罰金。
未指定犯人，而偽造、變造犯罪證據，或使用偽造、變造之犯罪
證據，致開始刑事訴訟程序者，亦同。
中華民國刑法第320 條（普通竊盜罪、竊佔罪）
意圖為自己或第三人不法之所有，而竊取他人之動產者，為竊盜
罪，處5 年以下有期徒刑、拘役或5 百元以下罰金。
意圖為自己或第三人不法之利益，而竊佔他人之不動產者，依前
項之規定處斷。
前二項之未遂犯罰之。


司法院資訊處製作；財團法人民間司法改革基金會備份。
